【裁判字號】    94,上易,580
【裁判日期】    950124
【裁判案由】    恐嚇取財等
【裁判全文】
臺灣高等法院臺南分院刑事判決
上  訴  人  臺灣臺南地方法院檢察署檢察官
上  訴  人
即  被  告  子○○
被      告  辰○○
上列上訴人因被告恐嚇取財等案件，不服臺灣台南地方法院94年
度易字第740號中華民國94年10月18日第一審判決（起訴案號：
臺灣台南地方法院檢察署94年度偵字第7465號、94年度營偵字第
690號），提起上訴，本院判決如下：
    主  文
原判決關於子○○、辰○○部分撤銷。
子○○、辰○○共同連續意圖為自己不法之所有，以恐嚇使人將
本人之物交付，辰○○處有期徒刑壹年捌月，子○○處有期徒刑
壹年陸月。扣案如附表二編號一至四所示之物均沒收。
    事  實
一、巳○○基於意圖為自己不法所有之概括犯意，自民國94年1
    月12日起至94年1月31日止，連續在臺南縣六甲鄉山上以架
    設捕鴿網二面之方式，將如附表一所示之鴿主所有載往沿海
    各地作飛行訓練之賽鴿捕獲而竊取之，並置於其與辰○○所
    共同經營設於臺南縣麻豆鎮○○路163號「黑白賣檳榔攤」
    內，復與辰○○、子○○共同基於恐嚇取財之概括犯意聯絡
    ，連續以恐嚇言詞使如附表一所示之鴿主心生畏懼而各交付
    如附表一所示之金額，而其三人共同恐嚇取財之方式如下：
    先由「子○○」提供其所有之臺南縣下營郵局000000
    00000000號帳戶供如附表一所示之鴿主匯入金錢之
    用，並申設行動電話0000000000號門號，及辰○
    ○所利用不知情之妻子申設之行動電話000000000
    0號門號（平日皆由辰○○使用)或市內公共電話0000
    00000號及000000000號等電話，分由巳○○
    利用上開電話依照賽鴿腳環上編號、聯絡姓名及電話號碼，
    與如附表一所示之鴿主聯絡，並告以所要求贖金數目、贖金
    欲匯入之郵局帳號及受款人資料，並以「如不將錢匯進來，
    伊就將鴿子處理掉」之將來惡害通知鴿主，致使如附表一所
    示之鴿主心生畏懼，而分別將如附表一所示金額之贖金，匯
    入子○○之上開郵局帳戶內，再分別由巳○○、辰○○及子
    ○○利用金融機構之自動櫃員機提領贓款朋分花用。嗣經警
    循線在上址檳榔攤內扣得子○○上開行動電話手機一具、帳
    戶存摺一本及提款卡一張，再由子○○及辰○○自行提出而
    扣得使用上開行動電之門號ＳＩＭ卡，始知上情。
二、案經臺南縣警察局白河分局報告臺灣臺南地方法院檢察署檢
    察官偵查起訴。
    理    由
壹、程序部分：
一、按被告以外之人於審判外之陳述，雖不符前四條之規定，而
    經當事人於審判程序同意作為證據，法院審酌該言詞陳述或
    書面陳述作成時之情況，認為適當者，亦得為證據；當事人
    、代理人或辯護人於法院調查證據時，知有第159條第1項不
    得為證據之情形，而未於言詞辯論終結前聲明異議者，視為
    有前項之同意。刑事訴訟法第159條之5定有明文。查本件如
    附表一所示之被害人鴿主卯○○等人於警詢時之證言，未經
    被告辰○○、子○○二人於本院及原審言詞辯論終結前聲明
    異議，揆諸前開規定，自得作為證據。
二、又被告以外之人於偵查中向檢察官所為陳述，除顯有不可信
    之情況者外，得為證據，同法第159條之1第2項定有明文。
    偵查中對被告以外之人（包括證人、鑑定人、告訴人、被害
    人及共同被告等）所為之偵查筆錄，或被告以外之人向檢察
    官所提之書面陳述，性質上均屬傳聞證據。惟現階段刑事訴
    訟法規定檢察官代表國家偵查犯罪、實施公訴，依法其有訊
    問被告、證人及鑑定人之權，證人、鑑定人且須具結，而實
    務運作時，檢察官偵查中向被告以外之人所取得之陳述，原
    則上均能遵守法律規定，不致違法取供，其可信度極高，職
    是，被告以外之人前於偵查中已具結而為證述，除反對該項
    供述得具有證據能力之一方，已釋明「顯有不可信之情況」
    之理由外，不宜以該證人未能於審判中接受他造之反對詰問
    為由，即遽指該證人於偵查中之陳述不具證據能力。經查本
    件證人子○○於檢察官偵查中經具結後所為之證述（見94年
    度度營偵字第690號第66頁），其未曾提及檢察官在偵查時
    有不法取供之情形，且被告辰○○於原審審理及本院準備程
    序中對證人子○○於檢察官偵查中所為之證述具有證據能力
    並無意見（本院94年12月5日準備程序筆錄、原審卷第52頁
    ），亦未釋明上開供述有何顯不可信之情況，依上說明，其
    於偵查中之證言自具有證據能力，合先敘明。
貳、被告子○○部分：
一、被告子○○恐嚇取財部分：訊據被告子○○固不否認其有設
    立上開郵局帳戶並補辦新存摺，且將其手機交予共同被告巳
    ○○使用及曾經前往自動櫃員機提領上開郵局帳戶內他人所
    匯入之金錢等情，惟矢口否認有與共同被告巳○○共同對如
    附表一所示之被害人等恐嚇取財之犯行，並辯稱：伊設立上
    開郵局帳戶後，都是將存摺放在巳○○所看顧之檳榔攤內，
    存摺平時都是借給辰○○，而伊之手機常借給「辰○○、巳
    ○○」兄弟，至於伊至提款機提款則是被告「辰○○」叫伊
    去提的云云。惟查：
(一)、共同被告巳○○所持以恐嚇如附表一所示編號六、九、十一
    至十七之被害人所用之0000000000號門號之行動
    電話確是被告子○○所有，此業據被告子○○所自承 (見94
    年度偵字第690號卷第15頁、原審94年8月25日訊問筆錄)，
    亦有上開被害人等之電話與被告子○○之上開行動電話之通
    聯紀錄各一份分別附於警卷、偵查卷可參 (見警卷第43、44
    、51、52、64、70、71、78、85、108、115、116、122、13
    3、134、135、143、144、150、155、160，94年他字第930
    號卷第28、29、38、39、46、53頁)，而如附表一所示之被
    害人確因遭人以電話聯絡告知「如不將錢匯進來、伊就將鴿
    子處理掉」等語恐嚇，致心生畏懼而各將如附表一所示之金
    錢均匯入臺南縣下營郵局00000000000000號
    子○○所有之帳戶內，此業據如附表一所示之被害人等於警
    詢時均證述綦詳，亦有各被害人之匯款執據或交易明細各一
    份分別附於警卷、偵查卷可佐 (分見警卷第42、50、57、63
    、69、75、83、90、94、106、112、120、127、141、148、
    154、159，94年度他字第903號卷第27、35、44、52頁)。綜
    參互核上開事證之結果，足認被告子○○就本件恐嚇取財犯
    行，不但提供行動電話交由共同被告巳○○對上開眾多被害
    人為恐嚇取財之行為，且提供自己之帳戶作為被害人匯款之
    帳戶使用，而參以一般生活經驗法則，行動電話及郵局帳戶
    均為一般人日常生活中重要之聯絡及理財之工具，偶一借他
    人使用尚有可能，但共同被告巳○○使用被告子○○之手機
    次數甚多，若謂被告子○○不清楚共同被告巳○○使用手機
    聯絡何事宜，則顯然違背上開經驗法則而不可採；況被告子
    ○○亦自承：伊曾親自前往自動櫃員機提領由被害人所匯入
    其上開郵局帳戶內之金錢二、三次等語 (見原審卷第103頁
    審判筆錄)，且被告子○○於94年1月20日16時18分許親自華
    南銀行麻豆分行提款機以提款卡提款時，業經該銀行之監視
    系統所攝得並翻拍之相片，亦經被告子○○自承確為其本人
    無訛 (分見警卷第8頁、94年度營偵字第690號卷第14頁)，
    此均足以認定被告子○○就上開郵局帳戶確係置於其隨時可
    得提領及實際管理之狀態下，並非如其所辯：郵局帳戶存摺
    已借給共同被告辰○○使用云云；另佐以被告子○○亦自承
    曾在上開檳榔攤內與被告巳○○及其他友人共同吃鴿子肉等
    語 (見原審卷第103至104頁），可見其與被告巳○○關係密
    切之至，在在足以證明被告子○○就本件恐嚇取財犯行，不
    但非如其所言之完全不知情，其尚且確有進而參與
    本件恐嚇取財犯行之分擔，要足認定。
(二)、再查被告子○○所申設之上開郵局帳戶，係自92年11月4日
    提款後即未再有存、提款或其他使用之紀錄，而相隔一年餘
    後，於93年12月15日再由被告子○○親往掛失補副，之後於
    94年1月12日起即有高達六筆之不同被害人所匯款項匯入(其
    中有五筆於存摺內均記載有匯入人之姓名)，繼而於同日經
    郵局核發晶片提款卡予被告子○○使用，緊接於同日上開六
    筆被害人之匯款即經由跨行提款之方式經人提領一萬餘元、
    八百零六元，致全部匯款幾乎提領完畢，且該帳戶自93年12
    月15日由被告子○○掛失補副後，所有存款紀錄均為不同之
    遭竊鴿主之匯款紀錄，而提款紀錄則均為被害人匯款後，經
    人提領上開贓款之紀錄，此有上開郵局之存摺內容影本一份
    附卷可稽 (見警卷第182頁)；而衡諸常情，一般人皆可以自
    己名義在任何銀行設立帳戶，作為提、存款之用，自無須向
    他人借用，況被告子○○復供稱其出借上開帳戶並未收取任
    何利益等語 (見94年度營偵字第690號卷第14頁)，足認被告
    子○○並無出借帳戶之合理動機，自無可能僅因被告辰○○
    或被告巳○○向其借用，而大費週章特地至郵局辦理掛失舊
    存摺而申請新存摺供被告辰○○或被告巳○○使用，亦不可
    能將此作為個人重要金融工具之帳戶於補辦新存摺後均放置
    在他人所經營之檳榔攤內任人隨意使用。準此事證之推理可
    知，被告子○○確係以其所有之郵局帳戶、存摺、提款卡等
    工具資為其共同參與恐嚇取財行為分擔之方法及工具，要足
    認定。是被告子○○上開所辯，顯係卸責之詞，不足採信。
(三)、至證人即共同被告巳○○雖於原審法院審理時證稱：被告子
    ○○未參與竊取賽鴿及恐嚇取財之犯行，而上開犯行皆係伊
    一人單獨為之云云，惟查被告子○○之恐嚇取財犯行，業經
    本院查明屬實，已如上述，是證人即共同被告巳○○之上開
    證言核與事實不符，自不得資為有利被告子○○之證據，附
    此敘明。
(四)、綜上所查事證，足以證明被告子○○之上開郵局帳戶已一年
    餘未經使用並已遺失，而其重開申請該郵局之帳戶並非供自
    己平時存、提款或其他理財經營之用，其重新申領該郵局存
    摺之目的，確是為提供遭恐嚇取財之被害人匯款之用，要屬
    無疑，而被告子○○與共同被告辰○○、巳○○就恐嚇取財
    部分之犯行，確有共同之犯意聯絡及行為之分擔，堪以認定
    。
參、被告辰○○部分：
一、被告辰○○對右揭事實矢口否認，且共同被告巳○○亦稱辰
    ○○並未參與等情。惟查：
(一)、按認定犯罪事實所憑之證據，並不以直接證據為限，即綜合
    各種間接證據，本於推理作用，為認定犯罪事實之基礎，如
    無違背一般經驗法則，尚非法所不許。次按「告訴人與證人
    之陳述有部分前後不符，或相互問有所歧異時，究竟何者為
    可採，法院仍得本其自由心證予以斟酌，非謂一有不符或矛
    盾，即應認其全部均為不可採信」，最高法院七十四年台上
    字第一五五九號亦著有判例可資參照。
  (二)查：證人即共同被告子○○前於警詢、偵查中曾分別證述「
    ……93年12月15日再至台南縣下營鄉下營郵局申請補發之儲
    金簿及提款卡，當時是辰○○載我至郵局，申請補發後我就
    交給辰○○使用……」 (參警卷第6頁)、「．‥是辰○○叫
    我去幫他領錢…」（參警卷第7頁）、「辰○○曾於94年1月
    中旬某日21-22時許拿未有懸掛腳環並有受傷之鴿子約7-8隻
    ，讓我帶回家中食用」 (參警卷第7頁)、「 (問: 帳戶為何
    不是你在使用？）因為辰○○要借，我重新再辦」（參偵卷
    第14頁)、「…辰○○叫我去幫他領錢。因為我騎機車比較
    快」 (參偵卷第14 頁)、「我有借給辰○○使用」 (參偵卷
    第66頁)、「 (問: 你有看過辰○○兄弟養鴿子嗎?) 有，在
    檳榔攤後面，是用養雞的籠子裝起來的，裝在一個籠子裡，
    有一、二十隻。我有去餵過一吹。」、「（他有鴿子給你帶
    回去吃嗎？）有，是在我曾餵完鴿子之後的事情。他問我說
    要不要吃鴿子，我就說好，是辰○○問我的」（參偵卷第67
    頁)等語。已多次明確指證曾借其帳戶予被告辰○○使用、
    並幫被告辰○○提款及見被告辰○○、巳○○兄弟在檳榔攤
    養鴿子之事實。足徵被告辰○○有參與提供帳戶、幫助提款
    、餵養鴿子之事實。
  (三)觀之被告辰○○、巳○○兄弟於警詢及審理中供稱，該「黑
    白賣檳榔攤」係二人所共同經營，平日多由被告辰○○負責
    進貨及看顧生意，辰○○夫妻並且居住在該處，巳○○則幫
    忙包檳榔（參警卷25、31頁，原審卷第95、100頁）; 另再
    佐以被告巳○○於原審中所言，其竊得鴿子後，係先將之養
    於檳榔攤旁．如鴿主有匯款巳○○就將腳環及鴿子放回去，
    如沒將錢匯過來，則將鴿子的腳環剪掉放飛（參原審卷第95
    頁）。由上可推論，鴿子飼養於檳榔攤時，腳上之腳環應尚
    未剪除；若此，則主要擔任檳榔攤看顧工作，並於原審中自
    承幫忙巳○○飼養過鴿子之辰○○（參原審卷第101頁），
    豈有不知共同被告巳○○
    本件據鴿勒贖情事之理，被告辰○○徒辯稱其不知鴿子之來
    源，應屬事後卸責之詞，不足採信。
  (四)電話號碼0000000000之門號係被告辰○○以其妻黃美伶名義
    申請，除93年11月份曾借予共同被告子○○打電話外，平日
    均由被告辰○○使用等情，業據被告辰○○自承在卷 (參警
    卷第25、26頁)，而0000000000之門號曾於94年1月19日22時
    06分許，撥打到被害人丙○○0000000000號之手機為勒贖行
    為，此亦有電話號碼0000000000之通聯紀錄 (參警卷294、
    295頁)及被害人丙○○警詢筆錄 (參警卷103－105頁)在卷
    足憑。
肆、論罪科刑部分：
一、核被告辰○○、被告子○○所為，係犯同法第346條第1項之
    恐嚇取財罪。被告子○○、辰○○與已判決確定之被告巳○
    ○就對如附表一所示之被害人為恐嚇取財之犯行，有犯意聯
    絡及行為分擔，均應論以共同正犯。被告辰○○、被告子○
    ○先後多次恐嚇取財之行為，均時間緊接，各觸犯犯罪構成
    要件相同之罪名，均係基於概括犯意而為，均應依連續犯規
    定論以一罪，均加重其刑。
二、原審法院未詳細調查，並詳為勾稽全案證據調查所得，即為
    被告辰○○無罪判決諭知，容有未洽，公訴人上訴意旨亦執
    此指摘原判決此部分不當，為有理由；至被告子○○部分，
    原審判決認事用法固無不合，被告上訴意旨謂其僅是幫助犯
    量刑過重等情，指摘原判決不當，雖無可取，為無理由，惟
    原審判決未認定被告辰○○亦為共犯之一，也有可議，自應
    由本院將原判決關於被告辰○○、子○○部分撤銷改判。爰
    審酌被告辰○○、子○○共同參與被告巳○○之恐嚇取財犯
    行，並提供郵局帳戶供被害人匯款及親自提領贓款等行為，
    並其二人犯罪動機、目的、手段，及被告子○○坦承犯行等
    犯後態度，各量處如主文所示之刑，以資懲儆。扣案如附表
    二號編號一至四所示之物，均係被告子○○所有且供犯恐嚇
    取財罪所用之物，是依共犯理論，就被告子○○、辰○○二
    人均應依刑法第三十八條第一項第二款規定宣告沒收。至於
    扣案如附表二編號五所示之物，雖係共同被告巳○○持供犯
    罪所用之物，惟非屬被告巳○○、辰○○、子○○所有之物
    ，亦非屬違禁物，爰不另為宣告沒收之諭知。。
伍、公訴意旨另以(被告辰○○、子○○竊盜部分)：
  (一)被告辰○○、子○○與巳○○三人共同基於意圖為自己不法
    所有之概括犯意聯絡，自94年1月12日起至94年1月31日止，
    連續以架設捕鴿網之方式，將如附表一所示之被害人所有載
    往沿海各地作飛行訓練之賽鴿捕獲，並置於巳○○、辰○○
    所看顧設於臺南縣麻豆鎮○○路163號「黑白賣檳榔攤」內
    ，因認被告辰○○、子○○涉有竊盜罪嫌，而與前開有罪部
    分即恐嚇取財罪有牽連犯之關係。
  (二)本件公訴人認被告辰○○、子○○涉有竊盜犯行，係以如附
    表一所示之被害人之指述、匯款憑據及電話通聯紀錄及華南
    銀行麻豆分行提款機翻攝照片為證。
  (三)按犯罪事實應依證據認定之，無證據不得推定其犯罪事實，
    又不能證明被告犯罪者，應諭知無罪之判決，刑事訴訟法第
    154條第2項、第301條第1項分別定有明文。
  (四)經查，公訴人固認被告辰○○、子○○涉有竊盜之犯行云云
    ，惟公訴人所舉之華南銀行麻豆分行提款機翻攝照片一張，
    雖足以作為被告辰○○、子○○恐嚇取財之證據，已如上述
    ，惟尚無法以之證明被告辰○○、子○○確有竊盜如附表一
    所示之被害人賽鴿之犯行，而如附表一所示之被害人之指述
    、匯款憑據及電話通聯等物，亦無法證明如附表一所示之被
    害人之賽鴿確為被告辰○○、子○○所竊取；參以共同被告
    巳○○亦證稱：如附表一所示之被害人之賽鴿係其一人「獨
    自」開車前往臺南縣六甲鄉山上架設捕鴿網所竊取等語 (見
    原審94年10月4日審判筆錄)，足認依公訴人所舉之證據，至
    多僅能認定本件竊取如附表一所示之被害人之賽鴿之犯行，
    係共同被告巳○○一人單獨為之。亦即，從上開公訴人所提
    之證據，均無從認定被告辰○○、子○○係於何時、何地、
    以何種方法共同竊取如附表一所示之被害人之賽鴿，從而被
    告辰○○、子○○即未觸犯刑法第320條第1項之竊盜罪，惟
    公訴意旨認被告子○○此部分與前揭論罪科刑之恐嚇取財罪
    間具有牽連犯之關係，屬裁判上之一罪，爰不另為無罪之諭
    知。
陸、被告辰○○經合法傳喚無正當理由不到庭，爰不待其陳述逕
    行判決。
據上論斷，應依刑事訴訟法第369條第1項前段、第364條、第371
條、第299條第1項前段，刑法第28條、第56條、第346條第1項、
第38條第1項第2款，罰金罰鍰提高標準條例第1條前段，判決如
主文。
本案經檢察官羅清溪到庭執行職務。
中    華    民    國    95    年    1     月    24    日
                  刑事第三庭    審判長法  官  陳義仲
                                      法  官  陳顯榮
                                      法  官  宋明蒼
以上正本證明與原本無異。
不得上訴。
                                      書記官  尤乃玉
中    華    民    國    95    年    1     月    25    日
附錄本案論罪科刑法條全文：
刑法第３２０條第１項：
意圖為自己或第三人不法之所有，而竊取他人之動產者，為竊盜
罪，處５年以下有期徒刑、拘役或５百元以下罰金。
刑法第３４６條第１項：
意圖為自己或第三人不法之所有，以恐嚇使人將本人或第三人之
物交付者，處６月以上５年以下有期徒刑，得併科１千元以下罰
金。
附表一：
┌───┬────┬────────┬──┬──────┐
│編號  │被害人  │勒贖時間 (民國) │竊鴿│贖款金額（新│
│      │        │                │數目│臺幣）      │
├───┼────┼────────┼──┼──────┤
│１    │卯○○  │９４年１月１２日│１隻│２０００元  │
│      │        │下午１時２０分許│    │            │
├───┼────┼────────┼──┼──────┤
│２    │甲○○  │９４年１月１２日│２隻│４０００元  │
│      │        │中午１２時許    │    │            │
├───┼────┼────────┼──┼──────┤
│３    │寅○○  │９４年１月１２日│１隻│２２００元  │
│      │        │下午１時３０分許│    │            │
├───┼────┼────────┼──┼──────┤
│４    │壬○    │９４年１月１２日│１隻│２２００元  │
│      │        │下午１時２０分許│    │            │
├───┼────┼────────┼──┼──────┤
│５    │己○○  │９４年１月１２日│１隻│２２００元  │
│      │        │中午１２時許    │    │            │
├───┼────┼────────┼──┼──────┤
│６    │丑○○  │９４年１月１２日│１隻│２２０１元  │
│      │        │中午１２時３０分│    │            │
│      │        │許              │    │            │
├───┼────┼────────┼──┼──────┤
│７    │辛○○  │９４年１月１６日│１隻│２０００元  │
│      │        │下午４時３０分許│    │            │
├───┼────┼────────┼──┼──────┤
│８    │向明崇  │９４年１月１６日│１４│１００００元│
│      │        │下午４時許      │隻  │            │
├───┼────┼────────┼──┼──────┤
│９    │黃玉興  │９４年１月１９日│１隻│３０１０元  │
│      │        │下午２時２０分許│    │            │
├───┼────┼────────┼──┼──────┤
│１０  │丙○○  │９４年１月１９日│１隻│２５００元  │
│      │        │晚間７時許      │    │            │
├───┼────┼────────┼──┼──────┤
│１１  │乙○○  │９４年１月２０日│１隻│２５０５元  │
│      │        │下午３時２０分許│    │            │
├───┼────┼────────┼──┼──────┤
│１２  │林寶珠  │９４年１月２７日│１隻│２００５元  │
│      │        │下午２時許      │    │            │
├───┼────┼────────┼──┼──────┤
│１３  │丁○○  │９４年１月２７日│１隻│２０１０元  │
│      │        │下午２時許      │    │            │
├───┼────┼────────┼──┼──────┤
│１４  │庚○○  │９４年１月２７日│１隻│２２００元  │
│      │        │下午２時５分許  │    │            │
├───┼────┼────────┼──┼──────┤
│１５  │午○○  │９４年１月２７日│２隻│３０００元  │
│      │        │下午２時１０分許│    │            │
├───┼────┼────────┼──┼──────┤
│１６  │戊○○  │９４年１月２７日│１隻│２２１０元  │
│      │        │下午２時許      │    │            │
├───┼────┼────────┼──┼──────┤
│１７  │癸○○  │９４年１月３１日│２隻│３６００元  │
│      │        │上午９時許      │    │            │
└───┴────┴────────┴──┴──────┘
附表二：
┌──┬───────────────┬────────┐
│編號│物品                          │所有人          │
├──┼───────────────┼────────┤
│一  │臺南縣下營郵局00000000│子○○          │
│    │１９２９５５號帳戶存摺(戶名： │                │
│    │ 子○○)一本                  │                │
├──┼───────────────┼────────┤
│二  │上開郵局帳戶郵政儲金金融卡 (晶│子○○          │
│    │片提款卡)一張                 │                │
├──┼───────────────┼────────┤
│三  │ＭＯＴＯＲＯＬＡ廠牌行動電話手│子○○          │
│    │機一具（序號：00000000000000) │                │
├──┼───────────────┼────────┤
│四  │ＳＩＭ晶片卡一張(門號：0000000│子○○          │
│    │758號)                        │                │
├──┼───────────────┼────────┤
│五  │ＳＩＭ晶片卡一張 (門號：091690│黃美姈          │
│    │1975號)                       │                │
└──┴───────────────┴────────┘


司法院資訊處製作；財團法人民間司法改革基金會備份。
